【裁判字號】    89,易,3937
【裁判日期】    891218
【裁判案由】    賭博
【裁判全文】
臺灣臺中地方法院刑事判決                        八十九年度易字第三九三七號
    公  訴  人  台灣台中地方法院檢察署檢察官
    被      告  甲○○
    被      告  丁○○
右列被告因違反電子遊戲場業管理條例案件，經檢察官聲請簡易處刑（八十九年度偵
字第一七０二四號），本院台中簡易庭認不宜簡易處刑，應依通常程序審理，本院判
決如左：
    主  文
甲○○共同以賭博為常業，處有期徒刑貳月，如易科罰金，以參佰元折算壹日。扣案
之電動賭博機具伍臺、賭資新台幣捌佰陸拾元，均沒收。
丁○○在公眾得出入之場所賭博財物，處罰金貳仟元，如易服勞役，以參佰元折算壹
日。扣案之電動賭博機具伍台、賭資新台幣捌佰陸拾元及賭資新台幣肆仟肆佰柒拾元
，均沒收。
    事  實
一、丙○○（另結）基於常業賭博之犯意，自民國八十九年九月二十五日起，在位於
    台中市○○○街一一九號欣欣便利商店之公眾得出入之場所內，擺設電動賭博機
    具五台，連續多次與不特定之人賭博財物。參與賭博之人，以新台幣（下同）一
    元換取一分之方式賭玩，賭客若賭贏，可得一至數倍不等之分數，並得以前開比
    率兌換現金，若賭輸，則投入之硬幣悉歸店家所有，丙○○並自該時起雇用與之
    有犯意聯絡之甲○○、乙○○（另結）擔任櫃檯、現場管理人員，負責幫賭客開
    分、洗分、兌換硬幣等工作，並以之為常業。嗣於同年十月十三日十九時十四分
    許，適有賭客丁○○上開地點賭玩，經警當場查獲，並扣得當場賭博之電動賭博
    機具五台、機具內賭資八百六十元及丁○○所有準備用以對賭博之硬幣四千四百
    七十元。
二、案經台中市警察局第一分局報請臺灣臺中地方法院檢察署檢察官聲請簡易處刑。
    理  由
一、訊據被告甲○○坦承於右揭時地受雇丙○○擔任開分工作，被告丁○○坦承於右
    揭時地玩電動機具等事實，惟均否認有賭博行為，均辯稱：電動機具係純娛樂不
    得兌換現金云云。惟查右揭事實，業據被告甲○○於警訊時供述明確，核與共同
    被告丙○○於警訊及偵訊時供述相符，復有電動賭博機具五台、機具內賭資八百
    六十元及硬幣四千四百七十元扣案可證，並有查獲時照片、現場圖及現場檢查紀
    錄表在卷可憑，又依現場圖及現場檢查紀錄表觀之，電動賭博機具係擺設於便利
    商店內另一房間，被告等亦自承賭玩之人可隨時進入賭玩等語，查前開電動機具
    若無賭博性質，何以另闢房間擺設﹖又被告丁○○賭玩金錢高達五千元，顯存有
    射倖心理，是被告等所辯，係卸責之詞，不足採信，其犯行堪以認定。
二核被告甲○○所為，係犯刑法第二百六十七條之常業賭博罪，被告丁○○所為，
    係犯同法第二百六十六條第一項前段之賭博罪。被告甲○○與丙○○、林金鏘間
    就上開犯行，有犯意聯絡及行為分擔，為共同正犯。爰審酌被告二人犯後否認犯
    行，不知悔悟，惟被告甲○○係受雇者，被告丁○○係賭玩之人，惡性均非重等
    一切情狀，各量處如主文所示之刑，並分別為諭知易科罰金及易服勞役之折算標
    準。扣案之電動賭博機具五台、賭資八百六十元，均係當場賭博之器具，應依刑
    法第二百六十六條第二項宣告沒收。另扣案賭資四千四百七十元，係被告丁○○
    所有，準備用以賭玩之硬幣，應併依刑法第三十八條第一項第二款諭知沒收。
三、公訴意旨另以：被告甲○○、丙○○及林金鏘未依電子遊戲場業管理條例辦理營
    利事業登記，即於右揭時地，經營電子遊戲場業，因認被告甲○○違反電子遊戲
    場業管理條例第十五條：「未依本條例規定辦理營利事業登記者，不得經營電子
    遊戲場業。」之規定，而涉有同條例第二十二條之罪嫌。惟按犯罪事實應依證據
    認定之，無證據不得推定其犯罪事實，刑事訴訟法第一百五十四條定有明文。又
    按電子遊戲場業管理條例所稱電子遊戲場業，指設置電子遊戲機供不特定人益智
    娛樂之營利事業，該條例第三條定有明文。再觀諸同條例第四條第二項規定該條
    例所指電子遊戲機不得有賭博或妨害風化之設計及裝置。及同條例第五條就電子
    遊戲場業之營業，依所擺設電子遊戲機種類之不同而分為普通級及限制級，第八
    條規定電子遊戲場之申請設立時，其營業場所應符合相關之都巿計畫法、區域計
    畫法、土地使用管制、建築法令及消防法令等之規定，第九條則規定電子遊戲場
    業之營業場所，應距離學校、醫院相當之距離以上。足見該條例之規範對象，應
    係專以設置電子遊戲機供人益智娛樂且具有一定規模之營利事業，至如其他營業
    場所如飲食店，於原本所營事業外，另行擺設電子遊戲機者，應無電子遊戲場業
    管理條例之適用。經查被告甲○○係在其經營之欣欣便利商店內間，擺設電動賭
    博機具五台，該機具顯係具有賭博之設計及裝置。依前揭說明，該五台機具既非
    屬供不特定人益智娛樂使用之電子遊戲機，又與該條例第四條第二項不符，又其
    開設之便利商店亦與該條例所稱之電子遊戲場有別，是以本件應無該條例之適用
    。此外，復查無其他積極證據足資證明被告甲○○確有公訴人所指此部分之犯行
    ，不能證明被告犯罪，惟公訴人認與前開有罪部分有想像競合犯裁判上一罪之關
    係，爰不另為無罪諭知。
四、被告丙○○、林金鏘俟到庭後另行審結。
據上論斷，應依刑事訴訟法第四百五十二條、第二百九十九條第一項前段，刑法第二
十八條、第二百六十六條第一項前段、第二項、第二百六十七條、第三十八條第一項
第二款、第四十一條、第四十二條第二項，罰金罰鍰提高標準條例第一條前段、第二
條，判決如主文。
中      華      民      國      八十九      年    十二    月    十八    日
                                        法  官  林郁婷
右正本證明與原本無異。
如不服本判決，應於送達後十日內向本院提出上訴狀 （須附繕本） ，上訴於台灣高
等法院台中分院。
                                        書記官
中      華      民      國      八十九      年    十二    月    十八    日
附錄論罪科刑法條
刑法第二百六十七條︰以賭博為常業者，處二年以下有期徒刑，得併科一千元以下罰
金。
刑法第二百六十六條第一項前段：在公共場所或公眾得出入之場所賭博財物者，處一
千元以下罰金。


司法院資訊處製作；財團法人民間司法改革基金會備份。
